# 应收账款保理终止确认损失可以计入投资收益吗？

提问人：于呈 时间：2020-01-04 22:57:14
陈老师，您好！应收账款保理终止确认损失如何处理，请指导，谢谢！
财政部关于修订印发 2019 年度一般企业财务报表格式的通知财会[2019]6号，执行新准则情况，企业以摊余成本计量的金融资产终止确认收益计入投资收益，即新金融准则情况下，以摊余成本计量的应收账款保理业务终止确认损失计入投资收益，那么原金融准则情况下应账账款终止确认损失是不是也可以计入投资收益？

回答人：chenyiwei
“以摊余成本计量的金融资产终止确认收益”是新金融工具准则下的专用项目，尚未执行新准则的企业继续计入营业外收支或者财务费用。